【裁判字號】    95,上易,730
【裁判日期】    951030
【裁判案由】    竊盜
【裁判全文】
臺灣高等法院高雄分院刑事判決         95年度上易字第730號
上  訴  人  臺灣屏東地方法院檢察署檢察官
被      告  丙○○
上列上訴人因被告竊盜案件，不服臺灣屏東地方法院95年度易字
第467 號中華民國95年8 月22日第一審判決（起訴案號：臺灣屏
東地方法院檢察署95年度偵字第3716號），提起上訴，暨移送併
案（同署：95年度偵字第4927號），本院判決如下：
    主  文
原判決撤銷。
丙○○連續攜帶兇器竊盜，累犯，處有期徒刑壹年肆月。扣案之
自製割檳榔刀壹支（含伸縮鋁棒、鐮刀各壹把）沒收。
    事  實
一、丙○○於民國93年間曾因竊盜、妨害公務及違反毒品危害防
    制條例等案件，經臺灣屏東地方法院分別判處有期徒刑10月
    、3 月（此2 罪定應執行刑為有期徒刑1 年）、10月確定，
    3 罪接續執行，於95年1 月13日因假釋出監，應於95年4 月
    10日執行完畢。詎其不知悔改，復意圖為自己不法之所有，
    並基於概括之犯意，先後於：(一)95年5 月26日13時30分許，
    駕駛車牌號碼2425-FD 之自小貨車，搭載綽號不詳姓名、年
    籍綽號「風仔」之成年男子，行經屏東縣萬丹鄉○○路1432
    巷1 弄1 號騎樓前，見四下無人，乃共同基於意圖為自己不
    法之所有之犯意聯絡，共同徒手將甲○○所有之4 個BMW 型
    鋁合鋼圈（價值約新臺幣8,000 元）搬運至小貨車，得手後
    ，由「風仔」拿去變賣，得款朋分花用。嗣因渠等行竊後離
    開現場時，遭監視器拍得自用小貨車而循線查獲；(二)95年6
    月15日10時許，騎乘車牌號碼PYJ-317 號重型機車，至屏東
    市○○段417 之1 號乙○○所有之檳榔園，持其所有客觀上
    可為兇器之自製割檳榔刀（含伸縮鋁棒、鐮刀各1 把，係將
    鐮刀用膠帶綑綁在伸縮鋁棒前方），進入園內竊取檳榔4 芎
    （價值約新臺幣2,800 元），得手後，在檳榔園旁邊之墳墓
    摘取檳榔果實時，為乙○○當場發現報警處理，並扣得其所
    有且供犯罪所用之自製檳榔刀1 支（含伸縮鋁棒、鐮刀各1
    把）。
二、案經屏東縣警察局屏東分局報告臺灣屏東地方法院檢察署檢
    察官偵查起訴暨移送本院併案審理。
    理  由
壹、證據能力部分：
一、本件被告丙○○（下稱被告）所犯係死刑、無期徒刑、最輕
    本刑為3 年以上有期徒刑以外之罪，已經被告就被訴事實為
    有罪之陳述，經本院聽取當事人之意見後，依刑事訴訟法第
    273 條之1 第1 項之規定，裁定進行簡式審判程序。
二、本件卷內之人證、物證、書證等證據，依同法第273 條之2
    規定，不受第159 條第1 項關於傳聞法則規定之限制，依法
    均有證據能力。
貳、實體部分：
一、上揭連續竊盜之事實，訊據被告於本院審理中坦承不諱，核
    ，並經被害人乙○○、甲○○於警詢中就失竊之情節指述綦
    詳，且：(一)乙○○部分，有贓物認領保管單、扣押物品目錄
    表、扣押物品清單各1 紙、現場照片7 張在卷可稽，及自製
    割檳榔刀1 支（包括伸縮鋁棒、鐮刀各1 把）扣案可資佐證
    ；(二)甲○○部分，有車籍作業系統查詢認可資料、監視器翻
    拍照片4 張、竊案現場照片2 張在卷可憑。被告之自白，應
    與事實相符，堪予採信。本件事證明確，被告犯行洵堪認定
    ，應予論科。
二、查被告第1 次之竊盜行為即竊取甲○○鋁合鋼圈部分，係犯
    刑法第320 條第1 項之竊盜罪；被告與綽號「風仔」之成年
    男子，就此部分之竊盜犯行，分別有犯意聯絡及行為分擔，
    為共同正犯。又被告第2 次行竊時所攜帶之工具即自製檳榔
    刀1 支（含伸縮鋁棒、鐮刀各1 把），為金屬製品，於客觀
    上具有危險性，足對人之生命、身體構成威脅，堪認可供兇
    器使用，核被告本次即竊取乙○○檳榔部分之行為，係犯刑
    法第321 條第1 項第3 款之攜帶兇器竊盜罪。又被告先後2
    次竊盜犯行，時間緊接，觸犯基本構成要件相同之罪，顯係
    基於概括犯意反覆為之，為連續犯。雖被告行為後，刑法第
    56條連續犯之規定，業於94 年1月7 日修正公布刪除，並於
    95年7 月1 日施行，則被告竊盜之犯行，因行為後新法業已
    刪除連續犯之規定，此刪除雖非犯罪構成要件之變更，但顯
    已影響行為人刑罰之法律效果，自屬法律有變更，依新法第
    2 條第1 項規定，比較新、舊法結果，仍應適用較有利於被
    告之行為時法律即舊法論以連續犯（最高法院95年第8 次刑
    事庭會議決議參照）。因各次行為之處罰條款不同，應擇一
    就其所犯情節較重即第2 次之加重竊盜罪論處，並加重其刑
    。公訴人雖未就被告第1 次之竊盜犯行提起公訴，然此部分
    與起訴論罪部分，具有連續犯之裁判上一罪關係，為起訴效
    力所及，本院自得併予審理。查被告於93年間曾因竊盜、妨
    害公務及違反毒品危害防制條例等案件，經臺灣屏東地方法
    院分別判處有期徒刑10月、3 月（此兩罪定應執行刑為有期
    徒刑1 年）、10月確定，3 罪接續執行，於95年1 月13日因
    假釋出監，應於95年4 月10日執行完畢，有臺灣高等法院被
    告前案紀錄表在卷可考，其於有期徒刑執行完畢後，5 年內
    故意再犯本件有期徒刑以上之罪，係屬累犯，應依刑法第47
    條規定，加重其刑，並遞予加重之。
三、原審據以論處被告罪刑，固非無見；惟原審未及就被告第1
    次之竊盜犯行（即移送本院併辦部分），一併加以審判，尚
    有未洽。檢察官以併案部分與起訴部分有裁判上一罪關係，
    為起訴效力所及，原審就此部分未及併予審究，指摘原判決
    不當，提起上訴，為有理由，自應由本院將原判決撤銷改判
    。爰審酌被告有竊盜、妨害公務及毒品等前科，素行不佳，
    甫經執行完畢，不知戒慎自持，且正值壯年，不思付出勞力
    獲取財物，竟萌貪念一再行竊，造成他人財產上損害，惟念
    其犯後坦承犯行等一切情狀，量處如主文第2 項所示之刑。
    扣案之自製割檳榔刀1 支（包括伸縮鋁棒、鐮刀各1 把），
    為被告所有且供行竊所用之物，業據被告供承，爰依刑法第
    38條第1 項第2 款之規定宣告沒收。
據上論結，應依刑事訴訟法第369 條第1 項前段、第364 條、第
273 條之1 第1 項、第299 條第1 項前段，刑法第2 條第1 項前
段、修正前第56條、第321 條第1 項第3 款、第47條、第38條第
1項 第2 款，判決如主文。
本案經檢察官蔡國禎到庭執行職務。
中    華    民    國    95    年    10    月    30    日
                  刑事第五庭    審判長法  官  曾永宗
                                      法  官  任森銓
                                      法  官  王伯文
以上正本證明與原本無異。
不得上訴。
中    華    民    國    95    年    10    月    30    日
                                      書記官  張明賢
附錄本判決論罪科刑法條：
刑法第321 條第1 項第3 款
犯竊盜罪而有左列情形之一者，處6 月以上、5 年以下有期徒刑
：
三  攜帶兇器而犯之者。


司法院資訊處製作；財團法人民間司法改革基金會備份。
